# 同种存货，不同性质，合并报告披露

提问人：依然特雷西 0829 时间：2019-02-27 11:29:03
母公司将 A存货作为库存商品，子公司将 A 存货作为原材料。合并报告需要将子公司的 A 存货披露为库存商品吗？如果需要披露为库存商品，是否调整合并报表，而不调整个别报表，比较合理。@chenyiwei

回答人：chenyiwei
要考虑母公司和子公司是否确实对同样的货物有不同的用途。如果用途不同，则即使是同一品名的存货，也应分别列入不同的存货明细项目。

提问人：yugycpa 时间：2019-02-28 15:13:05
如果是母公司作为商品销售给子公司，子公司作为原材料呢？

回答人：chenyiwei
应披露为原材料。